臺灣板橋地方法院民事判決　　　　　　　95年度勞訴字第89號
原　　　告　丁○○
　　　　　　　　　　　　號2樓.
　　　　　　乙○○
共　　　同
訴訟代理人　李永裕律師
被　　　告　統聯汽車客運股份有限公司
法定代理人　甲○○
訴訟代理人　丙○○
上列當事人間請求給付退休金事件，經本院於民國96年2 月8 日
言詞辯論終結，判決如下：
    主  文
被告應給付原告丁○○新台幣陸拾伍萬伍仟陸佰陸拾壹元，及自
民國九十五年九月二十八日起至清償日止，按年息百分之五計算
之利息。
被告應給付原告乙○○新台幣肆拾捌萬柒仟捌佰壹拾肆元，及自
民國九十五年九月二十八日起至清償日止，按年息百分之五計算
之利息。
原告乙○○其餘之訴駁回。
訴訟費用由被告負擔百分之七十，餘由原告丁○○負擔百分之五
、原告乙○○負擔百分之二十五。
本判決第一項於原告丁○○以新台幣貳拾貳萬元供擔保後，得假
執行；但被告如以新台幣陸拾伍萬伍仟陸佰陸拾壹元為原告丁○
○預供擔保，或將請求標的物提存，得免為假執行。
本判決第二項於原告乙○○以新台幣壹拾陸萬仟元供擔保後，
得假執行；但被告如以新台幣肆拾捌萬柒仟捌佰壹拾伍元為原告
乙○○預供擔保，或將請求標的物提存，得免為假執行。
原告乙○○其餘假執行之聲請駁回。
    事實及理由
一、原告主張：
  (一)原告丁○○部分：原告丁○○為民國37年6 月18日生，於79
    年12月26日進入被告公司任職，至94年12月25日止，已任職
    15 年5個月，並年滿55歲，遂於95年5 月14日辦理退休，惟
    被告僅給付原告丁○○退休金新台幣（下同）1,193,760 元
    。以原告任職15年1 個月，依勞動基準法第55條規定，可領
    取30.5個基數計算，可知被告係以原告丁○○月平均工資39
    ,140 元 （計算式：1,193,760 ÷30.5＝39,140）為基準以
    給付原告丁○○退休金。然原告丁○○之月平均工資不止此
    數，原告丁○○於95年5 月間退休，5 月份僅工作7 天，故
    原告丁○○月平均工資應自95年4 月份往前推算6 個月，原
    告丁○○94年11月份至95年4 月份工資分別為53,348元、61
    ,094 元 、52,273元、52,110元、50,281元、51,900元，是
    原告丁○○核准退休時之月平均工資應為53,501元〈（53,3
    48＋61,094＋52,273＋52,110＋50,281＋51,900）÷6 ＝53
    ,501 〉 。依此，則：
    1.被告應給付原告丁○○短少之退休金差額437,807 元─
      被告應發給原告退休金1,631,567 元（53,494×30.5＝1,
      631,567） ，惟被告僅給付原告退休金1,193,760 元，實
      短少437,807 元，爰依勞動基準法第55條規定，請求被告
      給付上開短少之退休金差額。
    2.被告應給付原告丁○○短少之勞保老年給付差額217,854
      元─
      原告勞工保險總投保年資27年，依勞工保險條例第19條第
      2 項後段、第58條第1 項第2 款、第59條前段、第72條第
      2 項後段規定，前15年每年1 個基數，後12年每年2 個基
      數，合計39個基數。而原告丁○○每月薪資均在42,000元
      以上，依勞工投保薪資分級表之規定，應以月投保薪資
      42,000元投保第22級，被告竟未以42,000元作為原告丁○
      ○之月投保薪資，致原告丁○○本應領取1,638,000 元（
      42,000 ×39 ＝1,638,00 0），僅領得1,420,146 元，短
      少217,85 4元。爰依勞工保險條例第72條第2 項及不完全
      給付規定，擇一請求被告給付勞工保險老年給付之差額21
      7,854 元。
  (二)原告乙○○部分：原告乙○○為40年7 月26日生，於79年4
    月27日進入被告公司任職，至94年4 月26日止，已任職16年
    3 個月，且於95年7 月間年滿55歲，遂依法辦理退休，被告
    遂給付原告乙○○退休金1,454,922 元。以原告乙○○服務
    16 年3個月可領取31.5個基數計算，可知被告係以原告乙○
    ○月平均工資46,188元（1,454,922 ÷31.5＝46,188）為基
    準以給付原告退休金。惟原告乙○○之月平均工資實不止此
    數。原告乙○○於95年7 月間退休，故原告乙○○月平均工
    資計算應自95年7 月份往前推算6 個月，而原告乙○○95年
    1 月份至95年6 月份之工資分別為66,633元、62,389元、55
    ,204 元 、48,208元、54,863元、42,167元，是以原告乙○
    ○核准退休時之月平均工資應為54,911元（66,633＋62,389
    ＋55,204＋48,208＋54,863＋42,167＋＝54,911）。依此，
    則：
    1.被告應給付原告乙○○短少之退休金差額274,775元─
      被告應發給原告乙○○退休金1,729,697 元（54,911×31
      .5 ＝1,729,697），惟被告僅給付原告乙○○退休金1,45
      4,922 元，實短少274,775 元，爰依勞動基準法第55條規
      定，請求被告給付上開短少之退休金。
    2.被告應給付原告乙○○短少之勞保老年給付差額245,610
      元─
      原告呂天才勞工保險總投保年資30年，依勞工保險條例第
      19 條 第2 項後段、第58條第1 項第2 款、第59條前段、
      第72 條 第2 項後段規定，前15年每年1 個基數，後12年
      每年2 個基數，合計45個基數。而原告乙○○每月薪資均
      在42,000元以上，依勞工投保薪資分級表之規定，應以月
      投保薪資42,000元投保第22級，被告竟未以42,000元作為
      原告乙○○之月投保薪資，致原告乙○○本應領取189 萬
      元（42,000×45＝1,890,000） ，僅領得1,644,390 元，
      短少245,610 元。爰依勞工保險條例第72條第2 項及不完
      全給付規定，擇一請求被告給付勞工保險老年給付之差額
      245,610 元。
  (三)爰聲明請求：(1)被告應給付原告丁○○655,661 元，及自起
    訴狀繕本送達翌日（即95年9 月28日）起至清償日止，按年
    息5%計算之利息。(2)被告應給付原告乙○○620,385 元，及
    自起訴狀繕本送達翌日（即95年9 月28日）起至清償日止，
    按年息5%計算之利息。(3)原告願供擔保請准宣告假執行。
二、被告則以：
  (一)原告丁○○於79年12月14日進入被告公司任職，至95年5 月
    14日止，服務滿15年，惟原告丁○○因於93年4 月至93年7
    月止計5 個月期間留職停薪，故該5 個月年資不計入，則原
    告丁○○可領取之退休金基數應為30個基數。
  (二)原告2 人之薪資給付項目中，除本俸與延長工時加給應列入
    月平均工資計算外，其餘項目即：技勤本俸（係針對路線長
    短及勞務程度訂定標準發給，係鼓勵駕駛員能達成預定之趟
    次）、伙食費（於法定1,800 元額度內給予免稅之福利）、
    例休假加給（依勞基法公告之應休假天數，如有因勤務要排
    定出車，未能於當月休完者，發給例休假加給）、ISO 安全
    獎金（當月總點數達標準以上，且安全服務良好，未有違反
    行車安全規定者，加發3,000 元之獎金）、清潔獎金（因應
    市場競爭，車輛須保持整潔而訂定之獎金制度，經檢查合格
    後發給，若檢查不合格則不發給）、清潔代金（假使原為清
    潔車輛之額外支出，被告公司給予定額補助，但亦需清潔檢
    查通過後始得發給）。因此，除本俸及延長工時加給項目外
    ，其餘項目則非經常性給與，為獎勵性、恩惠性給與，不應
    列入退休金之月平均工資計算。故被告於結算原告2 人平均
    薪資時係以本俸及延長工時加給計算得出：(1)原告丁○○部
    分：其94年11月至95年4 月之薪資為39,545元（12,195＋27
    ,350 ＝39,545） 、43,571元（12,602＋30,969＝43,571）
    、38,492元（12,602＋25,890＝38,492）、38,457元（11,2
    82＋27,075＝38,457）、39,640元（12,602＋27,038＝39,6
    40）、39,045元（12,195＋26,850＝39,045），因此原告丁
    ○○平均工資為39,792元〈（39,545＋43,571＋38,492＋38
    ,457 ＋39,640 ＋39,045）÷6 ＝39,792，元以下四捨五入
    〉，乘以30個基數得出1,193,760 元，則被告給付原告丁○
    ○上開金額退休金，並未短少給付。(2)原告乙○○部分：其
    服務年資為16年3 月又8 天，依勞動基準法規定得領31.5個
    基數，惟被告考量原告乙○○服務年資較久，勞苦功高，故
    於計算平均薪資時除原告乙○○之本俸加延長工時加給兩項
    目外，另再加計伙食津貼及計勤本俸併入平均工資之計算，
    故原告乙○○95年1 月至同年6 月之薪資分別為54,450元（
    12,602＋35,438＋1,800 ＋4,610 ＝54,450）、49,211元（
    11,382＋32,069＋1,800 ＋3,960 ＝49,211）、46,010元（
    12,602＋28,238＋1,800 ＋3,370 ＝46,010）、40,998元（
    12,195＋24,613＋1,800 ＋2,390 ＝40,998）、45,555元（
    12,602＋27,913＋1,800 ＋3,240 ＝45,555）、40,903元（
    12,195＋24,388＋1,800 ＋2,520 ＝40,903）。因此，原告
    乙○○之平均薪資為46,188元〈（54,450＋、49,211＋46,0
    10＋40,998＋45,555＋40,903）÷6 ＝46,188〉，乘以31.5
    個基數得出1,454,922 元（46,188×31.5＝1,454,922） ，
    故被告給付原告乙○○該金額退休金，並無短少給付。
  (三)關於老年給付部分，被告計算退休金之平均工資既係以本俸
    加延長工時加給之總和，即每月皆在33,300元左右，故被告
    以薪資33,300元為原告2 人投保，並無不當。因此，原告丁
    ○○、乙○○分別領取老年給付1,420,146 元、1,644,390
    元，並無短少等語，資為抗辯。
  (四)答辯聲明：駁回原告之訴及假執行之聲請；如受不利判決，
    願供擔保請准宣告免為假執行。
三、兩造不爭執事項：
  (一)原告丁○○79年12月14日進入被告公司任職，於95年5 月14
    日退休，曾於93年4 月至同年7 月止期間辦理留職停薪。原
    告丁○○領得退休金1,193,760 元及老年給付1,420,146 元
    。
  (二)原告乙○○79年4 月18日進入被告公司任職，於95年7 月26
    日辦理退休，其退休金基數為31.5個基數。原告乙○○領得
    退休金1,454,922元及老年給付1,644,390元。
  (三)原告丁○○94年11月份至95年4 月份薪資明細單影本形式為
    真正，其退休金平均工資之計算期間應自94年11月份至95年
    4 月份止。原告丁○○自94年11至95年4 月受領之技勤本俸
    、伙食費、例休假加給、ISO 安全服務獎金、清潔獎金、清
    潔代金等項目，合計依序為19,944元、10,800元、0 元、12
    ,000 元 、8,247 元、10,000元，並有被告所提出之原告丁
    ○○上開期間薪資單明細可參（見本院卷第72至75頁），且
    上開各金額形式上為被告所不爭執。
  (四)原告乙○○95年1 月份至95年6 月份之薪資明細單影本形式
    為真正，其退休金平均工資之計算期間應自95年1 月份至95
    年6 月份止。原告乙○○自95年1 月至同年6 月受領之技勤
    本俸、伙食費、例休假加給、ISO 安全服務獎金、清潔獎金
    、清潔代金等項目，合計依序為20,090元、10,800元、6,20
    4 元、12,000元、8,780 元、8,000 元，有被告所提出之原
    告乙○○上開期間薪資單明細可參（見本院卷第114 至116
    頁），且上開各金額形式上為被告所不爭執。
四、兩造爭執要點厥為：(一)原告丁○○得領取之退休金基數究係
    30個或30.5個基數？(二)原告2 人薪資給付項目中除本俸及延
    長工時加給以外之其餘項目即技勤本俸、伙食費、例休假加
    給、ISO 安全獎金、清潔獎金、清潔代金，是否應計入核准
    退休時之月平均工資範圍內？經查：
五、按「勞工退休金之給與標準如左：一按其工作年資，每滿1
    年給與2 個基數。但超過15年之工作年資，每滿1 年給與1
    個基數，最高總數以45個基數為限。未滿半年者以半年計；
    滿半年者以1 年計。」、「前項第1 款退休金基數之標準，
    係指核准退休時1 個月平均工資。」勞動基準法第55條第1
    項第1 款、第2 項定有明文。原告丁○○79年12月14日進入
    被告公司任職，於95年5 月14日退休，曾於93年4 月至同年
    7 月止計「4 個月」期間辦理留職停薪，該留職停薪期間不
    計入年資。則原告丁○○之服務年資為15年1 個月，依上揭
    規定，其可領得之退休金基數應為30.5個基數。被告辯稱原
    告丁○○上開留職停薪期間計「5 個月」云云，計算顯有錯
    誤，所辯不足採。
六、關於原告2 人薪資給付項目中除本俸及延長工時加給以外之
    其餘項目即技勤本俸、伙食費、例休假加給、ISO 安全獎金
    、清潔獎金、清潔代金，是否應計入核准退休時之月平均工
    資範圍內？茲分述如下：
  (一)原告丁○○之技勤本俸19,944元、原告乙○○之技勤本俸20
    ,090 元部分：
    按「工資：謂勞工因工作而獲得之報酬，包括工資、薪金及
    按計時、計日、計月、計件以現金或實物等方式給與之獎金
    、津貼及其他任何名義之經常性給與均屬之」、「本法第2
    條第3 款所稱之其他任何名義之經常性給與係指左列各款以
    外之給與：…二獎金：指年終獎金、競賽獎金、研究發明獎
    金、特殊功績獎金、節約燃料物料獎金及其他非經常性獎金
    …」，勞動基準法（下稱勞基法）第2 條第3 款、同法施行
    細則第10條第2 款分別定有明文。依被告之陳述，技勤本俸
    「係被告針對路線長短及勞務程度訂定標準發給，係鼓勵駕
    駛員能達成預定之趟次，而給付之具獎勵性給與」（見本院
    卷第28頁），則技勤本俸非屬上揭勞基法施行細則第10條第
    2 款之年終獎金、競賽獎金、研究發明獎金、特殊功績獎金
    、節約燃料物料獎金及其他非經常性獎金，核其性質應屬績
    效獎金。按績效獎金係以勞工達成預定目標而發放者，具有
    因工作而獲得之報酬性質，依勞基法第2 條第3 款暨同法施
    行細則第10條規定，應認屬工資範疇，業據行政院勞工委員
    會以77年06月02日（77）臺勞動二字第10305 號函釋在案；
    況技勤本俸之給與，自原告2 人之薪資單中觀之，應為經常
    性之給與（見本院三重簡易庭95年度重勞調字第52號卷，下
    稱勞調卷13至18頁，及本院卷第48至75頁、86至116 頁），
    縱在金額上無固定數額，惟該技勤獎金既係原告在一般情形
    下經常得受領之給付，應屬工作上之報酬，為工資之一部。
  (二)原告丁○○、乙○○之伙食費各10,800元部分：
    按經常性給與之伙食津貼為工資之一部分，自應併入工資計
    算退休金，有內政部71年12月16日（71）臺內勞字第130863
    號函釋在案；且伙食費乃勞工因工作而獲得之報酬，原告等
    每月領取之伙食費復均為1,800 元，為被告所不爭執（本院
    卷第69頁），且有原告2 人之薪資明細表在卷可查，屬經常
    性之給與，且非勞基法施行細則第10條各款所列範圍內，應
    為工資之一部。
  (三)原告乙○○例休假加給6,204 元部分：
    依前揭勞基法第2條第3款有關工資之定義係以「經常性給與
    」為認定標準，特別休假日未休之工資既非經常性給與，自
    不應列入平均工資計算退休金。
  (四)原告丁○○、乙○○ISO 安全獎金各12,000元部分：
    自被告提出之原告2 人薪資清冊觀之，在職之駕駛員幾乎每
    月均受領本項給與ISO 安全獎金3,000 元，（本院卷第48至
    75頁、86至116 頁），自屬經常性之給與，性質上應為勞工
    因工作而獲得之經常性報酬，非偶然性之競賽獎金或特殊功
    績獎金等勞基法施行細則第10條第2 款之獎金範疇，應為工
    資之一部。
  (五)原告丁○○清潔獎金8,247 元、清潔代金10,000元，及原告
    乙○○清潔獎金8,780 元、清潔代金8,000 元部分：
    按所謂工資，係指勞工因工作而獲得之報酬，換言之，工資
    係勞工之勞力所得，為其勞動之對價，且須為經常性之給與
    ，始足當之。所謂經常性之給與，係指非勞基法施行細則第
    10條所列各款之情形，縱在時間上、金額上非固定，只要在
    一般情形下經常可以領得之給付即屬之。亦即只要某種給與
    係屬工作上之報酬，在制度上有經常性者，即得列入平均工
    資以之計算退休金。原告丁○○94年11月至95年3 月、原告
    乙○○95年1 月至5 月每月皆領取清潔金、清潔代金，顯
    然此屬經常性之給與。況原告既均為駕駛員，上開清潔獎金
    、清潔代金，顧名思義，為駕駛員收班後清理車輛之獎金、
    代金，此清潔車輛之獎金、代金，當為原告工作上之報酬，
    在制度上有其經常性，亦屬經常性之給與，又非屬勞基法施
    行細則第10條各款之情形，自為工資之一部。
  (六)以上，除原告乙○○之例休假加給6,204 元非屬工資外，其
    餘項目即原告丁○○技勤本俸19,944元、伙食費10,800元、
    ISO 安全獎金12,000元、清潔獎金8,247 元、清潔代金10,0
    00元；及原告乙○○之技勤本俸20,090元、伙食費10,800元
    、ISO 安全獎金12,000元、清潔獎金8,780 元、清潔代金8,
    000 元，均應為工資之一部。則原告丁○○自94年11月至95
    年4 月受領之薪資總額321,006 元；原告乙○○95年1 月至
    95年6 月受領之薪資總額329,464 元，扣除6,204 元後為32
    3,260 元（329,464 －6,204 ＝323,260） ，原告丁○○、
    乙○○退休前六個月之月平均工資分別為53,501元（321,00
    6 ÷6 ＝53,501）、53,877元（323,260 ÷6 ＝53,877，元
    以下四捨五入，下同），以原告丁○○、乙○○得分別受領
    30.5個基數、31.5個基數之退休金，計原告丁○○、乙○○
    分別可領取之退休金為1,631,781 元（53,501×30.5＝1,63
    1,781） 、1,697,126 元（53,877×31.5＝1,697,126） ，
    扣除被告已給付原告丁○○之1,193,760 元、給付原告乙○
    ○之1,454,922 元，分別短少438,021 元（1,631,781 －
    4,922 ＝242,204） 、242,204 元（1,697,126 －1,454,92
    2 ＝242,204） ，應由被告補足。原告丁○○僅請求437,80
    7 元，於法自無不可，故原告丁○○、乙○○得請求之退休
    金差額分別為437,807 元、242,204 元。
七、原告另主張：原告丁○○勞工保險總投保年資27年，前15年
    每年1 個基數，後12年每年2 個基數，合計39個基數；原告
    乙○○勞工保險總投保年資30年，前15年每年1 個基數，後
    12年每年2 個基數，合計45個基數。依勞工投保薪資分級表
    之規定，依勞工保險投保薪資分級表之規定，配合原告2 人
    每月薪資，原告丁○○、乙○○應領取勞保老年給付分別為
    1,638,000 元、189 萬元等情，雖為被告所否認，辯稱：計
    算退休金之平均工資係以本俸加延長工時加給之總和，即每
    月皆在33,300元左右，被告以薪資33,300元為原告2 人投保
    ，並無不當云云。查，原告丁○○於95年5 月14日退職，原
    告乙○○於95年7 月26日退職，其等經向勞工保險局申請老
    年給付，經勞工保險局依照原告丁○○退職之當月起前3 年
    之平均月投保薪資36,414元、原告乙○○退職之當月起前3
    年之平均月投保薪資36,542元計算，分別發給原告丁○○39
    個月計算之老年給付1,420,146 元、發給原告乙○○45個月
    計算之老年給付1,644,390 元在案，為兩造不爭執，並有原
    告所提勞工保險局核定通知書影本、勞工保險局函影本、原
    告乙○○老年給付明細資料查詢表各1 件在卷可稽（見調卷
    第21、30頁、本院卷第163 頁）。按勞工投保薪資應按其月
    薪資總額，以勞動基準法第2 條第3 款規定之工資為準；其
    每月收入不固定者，以最近3 個月收入之平均為準，勞工保
    險條例第14條及其施行細則第32條分別定有明文。再按老年
    給付按被保險人退休之當月起前3 年之平均月投保薪資合計
    額除以36計算，亦為勞工保險條例施行細則第52條第1 項規
    定甚明。如依原告丁○○、乙○○實領薪資數額，原告丁○
    ○退職前3 年本為92 年3 月起至95年4 月份，惟其於93年4
    月至7 月留職停薪4 個月，該段期間不計入，故應再往前推
    算4 個月，故應自92年1 月起至95年4 月份；另原告乙○○
    退職前3 年即92年7 月起至95年6 月份。原告丁○○、乙○
    ○退職前3 年之月平均投保薪資（即上開期間內各該月應發
    薪資金額扣除例休假加給後金額之總和，再除以36）分別為
    47,971元、56,334元【原告丁○○：（62,057＋60,437＋63
    ,994 ＋58,756 ＋37,192＋48,710＋54,311＋63,192＋60,8
    84＋59,595＋52,121＋15,576＋8,192 ＋8,668 ＋11,929＋
    48,165＋53,014＋37,748＋42,559＋40,971＋39,099＋39,4
    72＋50,879＋54,494＋53,223＋53,179＋59,052＋58,209＋
    51,623＋58,631＋53,348＋61,094＋52,273＋52,110＋50,2
    81＋51,900）÷36＝47,971】、【原告乙○○：（54,206＋
    59,290＋56,279＋55,182＋50,570＋51,930＋59,149＋45,7
    33＋54,999＋54,952＋57,905＋55,454＋60,426＋59,040＋
    58,634＋60,555＋58,849＋57,083＋58,411＋58,139＋57,7
    24＋58,845＋60,791＋53,516＋56,482＋58,241＋56,368＋
    59,253＋57,151＋59,617＋63,533＋59,285＋55,204＋48,2
    08＋54,863＋42,167）÷36＝56,334】。依照投保薪資分級
    表投保，均應為第22級，即月投保薪資為42,000元，原告丁
    ○○發給39個月、原告乙○○發給45個月，則原告丁○○、
    乙○○應可分別領得1,638,000 元（42,000×39＝1,638,00
    0） 、189 萬元（42,000×45＝1,890,000） 之勞工保險老
    年給付。按「投保單位違背本條例規定，將投保薪資金額以
    多報少或以少報多者，自事實發生之日起，按其短報或多報
    之保險費金額，處以2 倍罰鍰，並追繳其溢領給付金額。勞
    工因此所受損失，應由投保單位賠償之」，勞工保險條例第
    72條第2 項定有明文。原告2 人主張其勞工保險投保薪資低
    於實領薪資乙節，為兩造所不爭，如依原告之實領薪資數額
    投保，原告丁○○、乙○○分別得領取之老年給付為1,638,
    000 元、189 萬元，然因被告以低於原告實領薪資數額投保
    ，致原告丁○○、乙○○僅分別領得老年給付1,420,146 元
    、1,644,390 元，則被告自應分別賠償原告丁○○、乙○○
    差額217,854 元、245,610 元。
八、綜上，原告丁○○得請求之金額為655,661 元（437,807 ＋
    217,854 ＝655,661） ，原告乙○○得請求之金額為487,81
    4 元（242,204 ＋245,610 ＝487,814） 。是原告請求被告
    應給付原告丁○○655,661 元、給付原告乙○○487,814 元
    ，及均自起訴狀繕本送達翌日即95年9 月28日起至清償日止
    ，按年息5%計算之法定遲延利息，為有理由，應予准許。原
    告乙○○逾上開金額之請求部分，則非有據，應予駁回。
九、兩造陳明願供擔保，聲請宣告假執行或免為假執行，經核原
    告2 人勝訴部分，合於法律規定，爰分別酌定相當之擔保金
    額宣告之。至於原告乙○○敗訴部分，其假執行之聲請，失
    所附麗，併駁回之。
十、本件因事證已臻明確，兩造其餘攻擊、防禦方法及所為之立
    證，與判決之結果不生若何影響，無庸再逐一予以論究，合
    併敘明。
十一、結論：原告丁○○之訴為有理由，原告乙○○之訴為一部
      有理由，一部無理由，依民事訴訟法第79條、第85條第1
      項但書、第390 條第2 項、第392條，判決如主文。
中　　華　　民　　國　　96　　年　　3 　　月　　8 　　日
                  民事第一庭    法　官　陳翠琪
以上正本係照原本作成
如對本判決上訴，須於判決送達後20日內向本院提出上訴狀
中　　華　　民　　國　　96　　年　　3 　　月　　9 　　日
                                書記官　李瑞芝
